【裁判字號】    89,上易,4512
【裁判日期】    900330
【裁判案由】    妨害自由
【裁判全文】
臺灣高等法院刑事判決                          八十九年度上易字第四五一二號
    上  訴  人
    即  被  告  甲○○
右上訴人，因恐嚇等案件，不服臺灣臺北地方法院八十九年度易字第一六五六號，中
華民國八十九年十一月七日第一審判決（起訴案號：臺灣臺北地方法院檢察署八十九
年度偵字第四八號），提起上訴，本院判決如左：
    主  文
上訴駁回。
甲○○緩刑貳年。
    事  實
一、甲○○係臺北市○○路○段三八三號漢陽首都大廈住戶，因對該大廈管理委員會
    決議之事項不滿，於民國八十八年十二月二日晚間八時至九時間，與其他住戶至
    該大廈九樓之五，和管理委員會主任乙○○溝通時，因言語失和，竟出言以加害
    生命之事，對乙○○出言恐嚇稱「你還有一個姪兒，試試看．．．不要說我逼你
    跳樓，你死一死好了」（公訴人將其中「不要說我逼跳樓」誤載為「我逼你跳樓
    啦」）等言詞，致乙○○心生畏懼，而生危害於安全。
二、案經乙○○訴由臺灣臺北地方法院檢察署檢察官偵查起訴。
    理  由
一、訊據被告甲○○於警訊及檢察官訊問時固坦認曾對告訴人乙○○言「不要說我逼
    你跳樓」（見偵查卷第四頁背、十三頁），其餘之言詞則供稱已不記得，並辯稱
    ：伊只是影射，無恐嚇故意云云；然被告甲○○曾於前揭時地，以「你還有一個
    姪兒，試試看．．．不要說我逼你跳樓，你死一死好了」等言詞告知告訴人乙○
    ○，業據告訴人乙○○於警訊、偵查中指訴纂詳（見偵查卷第五、十二頁、二十
    五頁背），經核其指訴又無何瑕疵，且與其提出之錄音帶譯文相符（見偵查卷第
    三十二頁），告訴人乙○○之指訴已堪採信；更何況，被告甲○○自承對告訴人
    乙○○言「不要說我逼你跳樓」等語，該言詞係以加害乙○○生命之惡害通知，
    客觀上足使一般人心生畏懼，而有不安全之感覺，不以發生客觀上之危害為必要
    （最高法院二十四年四月七日刑庭總會決議參照），從而，被告甲○○之犯行，
    堪以認定，應予依法論科。
二、核被告甲○○所為，係犯刑法第三百零五條之恐嚇罪。爰被告甲○○無何前科，
    此有臺灣高等法院被告全國前案紀錄表在卷可按，素行良好；犯罪後坦承部分犯
    行，犯罪後態度尚可；已與被害人乙○○達成民事上和解，被害人乙○○表示不
    願再追究，此有和解書乙紙在卷足參（見原審卷第二十四頁）；原審審酌被告之
    犯罪動機、目的、所生危害等一切情狀，量處拘役參拾日，並諭知易科罰金之折
    算標準，於法並無不合，量刑亦稱妥適，被告（即上訴人）空言徒稱有無恐嚇等
    語，已不復記憶，為無理由，應予駁回；惟被告（即上訴人）據新光吳火獅紀念
    醫院九○年三月二日以（９０）新醫醫字第一六三號函覆本院稱「被告於案發後
    ，曾入於該院精神科治療，時有情緒亢奮，激動、話多、易怒、誇大妄想，此精
    神病為陣發性，可能在住院前即已存在，此種躁症發作，病期為二至四個月，但
    可能一兩年內又反覆發作」等語，本院斟酌被告患有時有時無之精神耗弱，目前
    正在台安醫院精神治療中，其前未曾受有期徒刑之宣告，此有本院全國前案紀錄
    表可稽，經此審判並科刑，應無再犯之虞，其所宣告之刑以暫不執行為當，爰並
    宣告緩刑為貳年，以勵自新。
三、據上論斷，應依刑事訴訟法第三百六十八條，刑法第七十四條，判決如主文。
本案經檢察官陳維練到庭執行職務
中      華      民      國      九十    年    三    月      三十       日
                                  臺灣高等法院刑事第一庭
                                      審判長法  官  李  相  助
                                            法  官  王  振  興
                                            法  官  蔡  光  治
右正本證明與原本無異。
不得上訴。
                                            書記官  王  才  生
中    華    民    國     九十     年       四       月        三        日
附論本案論罪科刑法條：
刑法第三百零五條
以加害生命、身體、自由、名譽、財產之事恐嚇他人，致生危害於安全者，處二年以
下有期徒刑、拘役或三百元以下罰金。


司法院資訊處製作；財團法人民間司法改革基金會備份。
